【裁判字號】    97,交抗,1004
【裁判日期】    970829
【裁判案由】    聲明異議
【裁判全文】
臺灣高等法院臺中分院交通法庭裁定    97年度交抗字第1004號
抗  告  人  交通部公路總局台中區監理所彰化監理站
法定代理人  高東寶
受處分人    甲○○
上列抗告人因受處分人聲明異議案件，對於台灣彰化地方法院交
通法庭中華民國97年8月4日裁定（97年度交聲字第1000號），提
起抗告，本院裁定如下：
    主  文
抗告駁回。
    理  由
一、本件原裁定如附件。
二、抗告意旨略稱：
  (一)按考領各類駕駛資格及駕照得適用駕駛之車種等規定，道路
    交通安全規則第60、61及62條分別定有明文，現行採機車駕
    駛執照、汽車駕駛執照各一照管理原則，不僅不會造成民眾
    之不便，歷年來無阻礙，車主及駕駛人之權利亦相對受保障
    ，酒駕違規行為吊扣駕駛執照（汽、機車各採一照管理制度
    ）之目的並非僅為處罰違反道路交通管理事件之行為人而已
    ，尚有以暫時禁止行為人於道路上駕駛，以免其短期內再犯
    之用意，實不得因違規駕駛領有最高級（汽車）駕照資格即
    有多次駕駛汽車之機會。
  (二)吊扣汽車駕駛執照之裁處，係以違規時駕駛資格之照類（憑
    證）作為處罰立基，且道路交通管理處罰條例第35條亦有規
    定吊扣其駕駛執照之裁處依據而非道路交通管理處罰條例第
    68條規定。另針對新修正道路交通管理處罰條例第68條（原
    條文：汽車駕駛人，因違反本條例及道路交通安全規則之規
    定受吊扣或吊銷駕駛執照處分時，吊扣或吊銷其持有各級車
    類之駕駛執照）條文刪除吊扣部分，因僅係為符合汽、機車
    各採一照管理制度，避免造成處罰機關執行實務上窒礙難行
    （如：駕駛人領有汽、機車駕駛執照，若駕駛人駕駛機車酒
    駕，依修正前條文，應將駕駛人領有汽、機車駕駛執照一併
    吊扣）。
  (三)綜合上述，本件異議人違規時所駕駛自用一般小客車之資格
    憑證，係基於其所持之普通大貨車駕駛執照，並非無照駕駛
    ，嗣抗告人依據道路交通管理處罰條例第35條第1項第1款規
    定裁處罰鍰新台幣萬肆仟伍佰元、吊扣駕駛執照12個月及
    施以道安講習，僅依汽、機車駕駛執照分別管理原則作為裁
    處，應無不當云云。
三、按依立法院交通委員會94年10月 5日台立交字第0942400153
    號函附道路交通管理處罰條例第68條審查報告，其立法理由
    及立法經過，可知違反道路交通管理處罰條例及道路交通安
    全規則之規定，受吊扣駕駛執照處分時，係吊扣其違法或違
    規當時所駕駛車輛之駕駛執照。本件受處分人違規時係駕駛
    一般小客車，原裁定吊扣受處分人之小型車駕駛執照，即無
    不合，是抗告人之抗告為無理由，應予駁回。
據上論斷，應依刑事訴訟法第 412條、道路交通案件處罰辦法第
26條，裁定如主文。
中    華    民    國    97    年     8    月    29    日
            交通法庭    審判長法  官  李  璋  鵬
                              法  官  蕭  錦  鍾
                              法  官  胡  森  田
上列正本證明與原本無異。
不得抗告。
                              書記官  籃  營  昌
中    華    民    國    97    年     8    月    29    日


司法院資訊處製作；財團法人民間司法改革基金會備份。
